Minutes et répertoires du notaire François DESMEURE, 19 mai 1727 - 4 avril 1756 (étude XXX)
Archives nationales
Minutes et répertoires du notaire François DESMEURE (étude XXX)
19 mai 1727 - 4 avril 1756
MC/ET/XXX/241 - MC/ET/XXX/342, MC/RE/XXX/4 - MC/RE/XXX/5
Etude XXX; Desmeure, François
Archives nationales de France
Minutes et répertoires: la loi 2008-696 du 15 juillet 2008 relative aux archives a fixé à 75 ans à compter de la date de l'acte, ou à 25 ans à compter de la date du décès de l'intéressé si ce délai est plus bref, le délai de communication des minutes et répertoires des notaires; ce délai est porté à 100 ans à compter de la date de l'acte si le document se rapporte à un mineur (code du Patrimoine, articles L213-2, 4e d et 5e).
Autres documents de l'étude (dossiers de clients, comptabilité...): s'agissant d'archives privées, ces documents sont communicables selon les modalités fixées par le déposant ou le donateur.
Certains documents ne sont pas accessibles en raison de leur mauvais état de conservation.
Versement
Accès aux instruments de recherche de tous les notaires de l’étude XXX
Archives de l'étude XXX
- Minutes de François DESMEURE, janvier 1727 - 30 juin 1756; MC/ET/XXX/241 - MC/ET/XXX/342
  - Minutes. 1727, janvier - juillet, janvier - juillet 1727; MC/ET/XXX/241
    Informations complémentaires:
    1727, janvier à 7 mai: actes passés par-devant Hugues Cuillerier.
    1727, 19 mai à 31 juillet: actes passés par-devant François Desmeure.
    Informations concernant le classement:
    Le niveau inférieur de description, quand il existe, correspond aux minutes d'actes. Toutes les minutes ne sont pas forcément décrites une à une. Les descriptions de ces minutes sont plus ou moins détaillées.
    - Fruleau (Jean Joachim) marchand joaillier orfèvre bijoutier rue Comtesse d'Artois § obligation et convention (maître d'orfèvre), 23 mai 1727; MC/ET/XXX/241
      Origine de l'information:
      Artisans XVIIIe siècle, par M. Rambaud et C. Grodecki, 1956-1977 ( fichier papier entièrement dématérialisé; voir contexte dans le Plan d’orientation général - Notaires de Paris, guides thématiques du Minutier).
      Date de révision: 2011-2012
      Date de création de la notice: 2010
      obligation; Fruleau, Jean Joachim
    - Le pas Dubuisson (Jacques) expert entrepreneur de bâtiments grande rue du fg. Saint Antoine § procuration générale, 31 mai 1727; MC/ET/XXX/241
      procuration; Le Pas Dubuisson, Jacques
    - Lepas Dubuisson (Jacques) entrepreneur de bâtiments à Paris § procuration du fils de feu .., 31 mai 1727; MC/ET/XXX/241
      procuration; Lepas Dubuisson, Jacques
    - Garelle (Pierre) marchand faïencier rue au Maire § Mariage de la fille de .., 3 juin 1727; MC/ET/XXX/241
      contrat de mariage; Garelle, Pierre
    - Jacques (Pierre Charles Auguste) marchand joaillier bijoutier rue du Temple § Apprentissage, 20 juillet 1727; MC/ET/XXX/241
      contrat d'apprentissage; Jacques, Pierre Charles Auguste
    - Piedcourt (François Laurent), maître menuisier, rue Saint Martin § Apprentissage du fils de .., 20 juillet 1727; MC/ET/XXX/241
      contrat d'apprentissage; Piedcourt, François Laurent
    - Duval (Pierre François), marchand orfèvre, rue d'Arnétal § Renonciation, 23 juillet 1727; MC/ET/XXX/241
      renonciation; Duval, Pierre François
  - Minutes. 1727, août - 1727, décembre, août 1727 - décembre 1727; MC/ET/XXX/242
    - Duval (Pierre François), marchand orfèvre, rue d'Arnétal § Obligation et décharge, 14 août 1727; MC/ET/XXX/242
      obligation; décharge; Duval, Pierre François
    - Regnault (Michel) maître éventailliste rue Saint Denis § titre clérical du fils de .., 7 septembre 1727; MC/ET/XXX/242
      Regnault, Michel
    - Beauvais (Jean Paul) maître menuisier; rue Neuve de Cléry § Mariage de .., 9 septembre 1727; MC/ET/XXX/242
      contrat de mariage; Beauvais, Jean Paul
    - Reveché (Jean Baptiste) maître sculpteur grande rue du fg. Saint Denis § Mariage de .., 11 septembre 1727; MC/ET/XXX/242
      contrat de mariage; Reveché, Jean Baptiste
    - Toutin (François) éventailliste rue Bourg l'Abbé § Constitution, 9 octobre 1727; MC/ET/XXX/242
      constitution de rente; Toutin, François
    - Gaudret (Jean Baptiste) maître serrurier rue du Cimetière Saint Nicolas § liquidation et délaissement, 5 novembre 1727; MC/ET/XXX/242
      Gaudret, Jean Baptiste
    - Gaudret (Julien) maître serrurier, à présent dragon du régiment du roi rue du Cimetière Saint Nicolas § Liquidation et délaissement, 5 novembre 1727; MC/ET/XXX/242
      Gaudret, Julien
    - Lienard Louis, maître menuisier, rue Guérin Boisseau § Bail à .., 17 novembre 1727; MC/ET/XXX/242
      bail; Lienard, Louis
    - Delaporte (Martin) maître menuisier rue Sainte Foi § apprentissage, 23 novembre 1727; MC/ET/XXX/242
      contrat d'apprentissage; Delaporte, Martin
    - Regnault (Michel) marchand éventailliste rue Saint Denis § transaction, 3 décembre 1727; MC/ET/XXX/242
      accord; Regnault, Michel
    - Regnault (Michel) Serrurier à Juvisy § bail à .., 3 décembre 1727; MC/ET/XXX/242
      bail; Regnault, Michel
    - Menuisier (apprentissage) § Contrat pour 6 ans entre Jean Vendesme, bourgeois de Paris, et Denis Sibon, maître menuisier, au profit de Jean Jacques Vendesme, âgé de 15 ans, fils de Jean. Logé, nourri et blanchi par son maître, moyennant 260 livres., 7 décembre 1727; MC/ET/XXX/242
      contrat d'apprentissage; Vendesme, Jean; Sibon, Denis; Vendesme, Jean Jacques
    - Sibon (Denis), maître menuisier, rue du Pélican § Apprentissage, 7 décembre 1727; MC/ET/XXX/242
      contrat d'apprentissage; Sibon, Denis
    - Partage de la succession d'Anne Tronson; en annexe: visite et estimation d'une maison au prix de 14000 livres par Louis Benoist, architecte juré du roi., 17 décembre 1727; MC/ET/XXX/242
      Histoire de l'art, 1700-1750, études XIII à XXXIX (env. 7.500 actes), par Mireille Rambaud, 1966-1975 (fichier papier entièrement dématérialisé; voir contexte dans le Plan d’orientation général - Notaires de Paris, guides thématiques du Minutier).
      Date de révision: 2010
      Date de création de la notice: 2008
      partage; Benoist, Louis; Tronson Anne; architecte
    - Meusnier (Claude Etienne) maître et marchand potier d'étain rue Saint Denis § bail à .., 29 décembre 1727; MC/ET/XXX/242
      bail; Meusnier, Claude Etienne
  - Minutes. 1728, janvier - 1728, juin, janvier 1728 - juin 1728; MC/ET/XXX/243
    - SAILLY (Hardouin) étalier - boucher § Inventaire après décès de Hardouin SAILLY à la requête d'Antoinnette Vincent, sa veuve; en une chambre d'une maison rue des Vieux-Augustins; (à coté d'un acte du 4 décembre 1636), 4 mai 1634; MC/ET/XXX/243; 4 ff.
      Fichier dit 'général' XVIIe-XVIIIe siècles, par le personnel du Minutier, 1954-1999 ( fichier papier entièrement dématérialisé; voir contexte dans le Plan d’orientation général - Notaires de Paris, guides thématiques du Minutier).
      inventaire; Sailly, Hardouin
    - TRIHOIRE (Jacques) procureur § Inventaire après décès de Jacques TRIHOIRE à la requête de Marguerite Picard, sa veuve, en une chambre et dépendance, rue Montmartre 9 ff., 22 novembre 1636; MC/ET/XXX/243
      inventaire; Trihoire, Jacques
    - Boucher (Pierre) maçon à L'aye près le Bourg-la-reine § Mariage de la fille de .., 2 janvier 1728; MC/ET/XXX/243
      contrat de mariage; Boucher, Pierre
    - Grandpierre (Louis) maître menuisier rue du Bout du Monde § bail, 13 janvier 1728; MC/ET/XXX/243
      bail; Grandpierre, Louis
    - Gaultier (Pierre) maître menuisier rue Saint Roch § bail, 16 janvier 1728; MC/ET/XXX/243
      bail; Gaultier, Pierre
    - Contrat de mise en apprentissage pour 6 ans, entre Jean-Gabriel Bailly, tabletier, et Marguerite Boutillier, maître peintre, au profit de Marie-Germaine Bailly, fille de Jean-Gabriel, âgée de 16 ans, logée, nourrie et blanchie par son maître, sans deniers déboursés, sauf 100 livres en cas de rupture., 25 janvier 1728; MC/ET/XXX/243
      contrat d'apprentissage; Bailly, Jean Gabriel; Bailly, Marie Germaine; Boutillier, Marguerite; peintre; tabletier
    - Boutillié (Marguerite), maîtresse peintresse; rue Saint-Denis § Apprentissage, 25 janvier 1728; MC/ET/XXX/243
      contrat d'apprentissage; Boutillié, Marguerite
    - Clerget (Pierre Claude) maître fondeur sur le Pont au Change § délégation, 3 février 1728; MC/ET/XXX/243
      Clerget, Pierre Claude
    - Becqueret (Philippe) maître serrurier rue Poissonnière § Substitution, 3 février 1728; MC/ET/XXX/243
      Becqueret, Philippe
    - Boullemer (Louis) maître serrurier § Substitution, 3 février 1728; MC/ET/XXX/243
      Boullemer, Louis
    - Parchon (Barnabé) entrepreneur de bâtiments à Versailles § transport, 16 février 1728; MC/ET/XXX/243
      Parchon, Barnabé
    - Delamarre (Michel) marchand tapissier rue de la Grande Truanderie § Constitution, 1er mars 1728; MC/ET/XXX/243
      constitution de rente; Delamarre, Michel
    - Neutre (Mathurin) marchand verrier-faïencier, maître émailleur rue Saint Denis § Inventaire après décès de ..; (colliers, boucles d'oreille), 5 mars 1728; MC/ET/XXX/243
      inventaire; Neutre, Mathurin
    - Delimoges (Edmé), marchand orfèvre, rue du Chenet § Bail à .., 28 mars 1728; MC/ET/XXX/243
      bail; Delimoges, Edmé
    - Glereans (Jean Baptiste) marchand joaillier bijoutier rue Bourg l'Abbé § Inventaire après décès de .., 1er avril 1728; MC/ET/XXX/243
      inventaire; Glereans, Jean Baptiste
    - Delimoges (Edmé), orfèvres, rue du Chenet § Mariage de .., 6 avril 1728; MC/ET/XXX/243
      contrat de mariage; Delimoges, Edmé
    - Drouin (Louis), maître peintre, à Paris § Mariage de la fille de feu .., 6 avril 1728; MC/ET/XXX/243
      contrat de mariage; Drouin, Louis
    - Delaporte (François) maçon, entrepreneur de bâtiments au village d'Issy § Marché (le bas du mur), 11 avril 1728; MC/ET/XXX/243
      marché; Delaporte, François
    - Contrat de mise en apprentissage pour 5 ans, entre Julien Duvaux, valet de la défunte duchesse d'Orléans, et Auguste Delinère, maître sculpteur, au profit de Jacques Duvaux, fils de Julien, âgé de 17 ans, logé, nourri et blanchi par son maître, sans deniers déboursés., 22 avril 1728; MC/ET/XXX/243
      contrat d'apprentissage; Delinère, Auguste; Duvaux, Jacques; Duvaux, Julien; Orléans, Marie de Bourbon-Montpensier (1605-1627, duchesse d'); sculpteur
    - Deliniere (Auguste) maître sculpteur rue de Cléry § apprentissage, 22 avril 1728; MC/ET/XXX/243
      contrat d'apprentissage; Deliniere, Auguste
    - Grandpierre (Louis) maître menuisier rue du Bout du Monde § bail, 9 mai 1728; MC/ET/XXX/243
    - Guichon (Jacques) maître fondeur rue Jean de Lespine § Inventaire après décès de Jean Guichon, fondeur, père de .., 16 juin 1728; MC/ET/XXX/243
      inventaire; Guichon, Jacques
    - Contrat de mariage entre François Joullain, graveur en taille douce, et Marie Gautrot. Parmi les témoins: Charles Coypel, écuyer, premier peintre du duc d'Orléans, garde des dessins du cabinet du roi et de l'académie royale de peinture et sculpture, Michel-Nicolas Micheux, peintre du roi et Guillaume Raulet, peintre du roi, 27 juin 1728; MC/ET/XXX/243
      contrat de mariage; Coypel, Charles Antoine (1694-1752); Joullain, François; Micheux, Michel Nicolas; Raulet, Guillaume; graveur; peintre; peintre
    - Joullain (René) ébéniste rue Froidmanteau § Mariage du fils de .., 27 juin 1728; MC/ET/XXX/243
      contrat de mariage; Joullain, René
    - Gauteret (Nicolas), maître peintre, rue de la Mégisserie § Mariage de la fille de .., 27 juin 1728; MC/ET/XXX/243
      contrat de mariage; Gauteret, Nicolas
  - Minutes. 1728, juillet - 1728, décembre, juillet 1728 - décembre 1728; MC/ET/XXX/244
    - Babault (Jean) marchand joaillier rue Saint Louis près le Palais § désistement, 22 juillet 1718; MC/ET/XXX/244
      Babault, Jean
    - Savine (Pierre), maître peintre, rue de la Tisseranderie § Compte et partage, 4 juillet 1728; MC/ET/XXX/244
      partage; Savine, Pierre
    - Tapissier (apprentissage) § Contrat pour 6 ans entre Robert Pierre, majeur de 25 ans, et Thomas; Regnard, maître tapissier. Logé, nourri et blanchi de gros linge par son maître. S.d.d., 9 juillet 1728; MC/ET/XXX/244
    - Devis et marché concernant Nicolas Dezègre, marbrier du roi, rue du Sentier (église Saint-Sauveur)., 14 juillet 1728; MC/ET/XXX/244
      devis; marché; Sentier (rue du); Dezègre, Nicolas; tailleur de pierre
    - Devis et marché des ouvrages de marbre qu'il convient de faire à un autel de la Vierge dans l'église Saint-Sauveur, suivant les dessins et profils faits par la sieur Blondel, architecte., 14 juillet 1728; MC/ET/XXX/244
      devis; marché; Saint-Sauveur (église); Blondel (M.); architecte
    - Glereau (Jean Baptiste) maître lapidaire § renonciation de la veuve de .., 19 juillet 1728; MC/ET/XXX/244
      Glereau, Jean Baptiste
    - Guichon (Jacques) fondeur rue Jean de Lespine § partage, 30 juillet 1728; MC/ET/XXX/244
      partage; Guichon, Jacques
    - Bail. Crespin Boulanger. Sauteur ordinaire de Sa Majesté. Faubourg Saint-Lazare., 7 août 1728; MC/ET/XXX/244
      Musique XVIIIe siècle, danseurs (1.088 actes), par Madeleine Jurgens, Mireille Rambaud, Valérie Brousselle, 1963, 1984-1996. Le fichier a été traité pour la partie 'danseurs'.(fichier papier entièrement dématérialisé; voir contexte dans le Plan d’orientation général - Notaires de Paris, guides thématiques du Minutier).
      Date de création de la notice: 2005
      bail; Saint-Laurent (paroisse); Boulanger, Crespin
    - Forjot (Denis) maître tapissier à Paris § transport de droits, 21 août 1728; MC/ET/XXX/244
      transport de droits; Forjot, Denis
    - Doinelle (Jean) maître serrurier aux Porcherons § quittance, 26 août 1728; MC/ET/XXX/244
      quittance; Doinelle, Jean
    - Desprez (François) maître fondeur rue au Maire § transport, 6 septembre 1728; MC/ET/XXX/244
      Desprez, François
    - joaillier lapidaire (alloué) § Contrat pour 3 ans entre Sebastien Adam, maître des arts, et Jean Baptiste Glereau, marchand joaillier lapidaire, au profit de Frederic Sebastien Adam, âgé de 18 ans, fils de Sebastien. Logé, nourri et blanchi par son maître. Moyennant 300 livres., 12 septembre 1728; MC/ET/XXX/244
    - Glereau (Jean Baptiste) marchand joaillier lapidaire rue Bourg l'Abbé § alloué, 12 septembre 1728; MC/ET/XXX/244
    - Desportes (Denis), marchand orfèvre, au Pont au Charge, renseigne tête d'Or § Bail à .., 13 septembre 1728; MC/ET/XXX/244
      bail; Desportes, Denis
    - Bourguin (Pierre) maître doreur sur métaux rue Saint André des Ares § Vente de maison à .., 5 octobre 1728; MC/ET/XXX/244
      acte de vente; Bourguin, Pierre
    - Bellicard (Charles) maître menuisier rue de l'Université § bail, 21 octobre 1728; MC/ET/XXX/244
      bail; Bellicard, Charles
    - Gasteau (Jean Baptiste) maître serrurier rue de l'Université § bail à .., 21 octobre 1728; MC/ET/XXX/244
      bail; Gasteau, Jean Baptiste
    - Langlois (Jean Baptiste Louis) maître menuisier rue des Trois Maures § bail, 3 novembre 1728; MC/ET/XXX/244
      bail; Langlois, Jean Baptiste Louis
    - Duval (Thomas) émailleur rue Saint Lazare § Desistement, 11 novembre 1728; MC/ET/XXX/244
      Duval, Thomas
    - Autin (Nicolas) maître doreur rue Saint Denis § Compte et transport, 15 novembre 1728; MC/ET/XXX/244
      Autin, Nicolas
    - Duval (Thomas) émailleur fg. Saint Lazare § bail à -, 15 novembre 1728; MC/ET/XXX/244
      bail; Duval, Thomas
    - Thomas (Edme Henri) marchand et maître verrier-faïencier, émailleur juré en charge rue des Fossés Saint-Bernard ratifie le brevet § Apprentissage, 25 novembre 1728; MC/ET/XXX/244
      contrat d'apprentissage; Thomas, Edmé Henri
    - Lhermitte (Edme Claude) maître et marchand Verrier-faïencier, émailleur juré en charge rue de Bretagne ratifie le brevet § apprentissage, 25 novembre 1728; MC/ET/XXX/244
      contrat d'apprentissage; Lhermitte, Edmé Claude
    - Tutrelle (Alexandre) maître et marchand verrier faïencier, émailleur juré en charge au Carrefour de la Croix rouge ratifie le brevet § Apprentissage, 25 novembre 1728; MC/ET/XXX/244
      contrat d'apprentissage; Tutrelle, Alexandre
    - Rigault (Jean) marchand et maître verrier faïencier émailleur rue de la Verrerie § apprentissage, 26 novembre 1728; MC/ET/XXX/244
      contrat d'apprentissage; Rigault, Jean
    - Verrier faïencier émailleur (apprentissage) § Contrat pour 5 ans entre Georges Aubry, bourgeois de P., âgé de 25 ans et Jean Rigault, maître et marchand verrier, faïencier, émailleur. Logé, nourri et blanchi par son maître. S.d.d., 28 novembre 1728; MC/ET/XXX/244
    - Obligation et transport concernant Pierre Nativelle, architecte des bâtiments du roi, rue du Petit-Lion., 3 décembre 1728; MC/ET/XXX/244
      obligation; cession; Petit-Lion (rue du); Nativelle, Pierre; architecte
    - Lenoir (Jacques), marchand orfèvre, rue Comtesse d'Artois § Quittance, 6 décembre 1728; MC/ET/XXX/244
      quittance; Lenoir, Jacques
    - David (Antoine) marchand tapissier à Versailles § transport de rente, 8 décembre 1728; MC/ET/XXX/244
      transport de droits; David, Antoine
    - Marché de maçonnerie entre Charles Régnier et Léger et Jean-Pierre Langibout, frères, entrepreneurs de bâtiments, pour la construction d'une maison sise rue des Vieux-Augustins., 27 décembre 1728; MC/ET/XXX/244
      marché; Vieux-Augustins (rue des); Langibout, Jean Pierre; Langibout, Léger; Régnier, Charles; chef d'entreprise
    - Marché de charpenterie entre Charles Régnier et Pierre Gautier, pour la construction d'une maison sise rue des Vieux-Augustins., 27 décembre 1728; MC/ET/XXX/244
      marché; Vieux-Augustins (rue des); Gautier, Pierre; Régnier, Charles
    - Barbée (Jean) maître menuisier rue de Vertbois § Vente, 30 décembre 1728; MC/ET/XXX/244
      acte de vente; Barbée, Jean
  - Minutes. 1729, janvier - 1729, juin, janvier 1729 - juin 1729; MC/ET/XXX/245
    - Joaillier bijoutier (apprentissage) § Contrat pour 3 ans entre François Laurent Piedcourt, maître menuisier, et Pierre Charles Auguste Jacques, marchand joaillier bijoutier, au profit de Jacques Piedcourt, âgé de 12 ans, fils de François Laurent, Logé, nourri et blanchi par son maître. Moyennant 150 l., 20 juillet 1727; MC/ET/XXX/245
    - Titre nouvel concernant Jean-Christophe Cau, maître peintre, officier de feu le prince de Condé., 6 janvier 1729; MC/ET/XXX/245
      titre nouvel; Cau, Jean Christophe; peintre
    - Marché de serrurerie entre Charles Régnier et Antoine Denan et Jean Masse, maîtres serrurier, pour une maison sise rue des Vieux-Augustins., 10 janvier 1729; MC/ET/XXX/245
      marché; Vieux-Augustins (rue des); Denan, Antoine; Masse, Jean; Régnier, Charles; serrurier
    - Tardif (François Gaspard) maître fondeur rue Jean Painmolé § Apprentissage, 15 janvier 1729; MC/ET/XXX/245
      contrat d'apprentissage; Tardif, François Gaspard
    - fondeur (apprentissage) § Contrat pour 5 ans entre Guillaume Hermange, compagnon couvreur de maisons, et François Gaspard Tardit, maître fondeur, au profit de Guillaume Louis. Hermange, âge de 15 ans, fils de Guillaume, Logé et nourri par son maître, moyennant 100 livres., 15 janvier 1729; MC/ET/XXX/245
      contrat d'apprentissage
    - Convention entre Charles Régnier, procureur du roi à Versailles, et François Lesueur au sujet de la démolition de vieux bâtiments sous la conduite de monsieur Tanevot, architecte des bâtiments du roi, et le toisé de nouveaux bâtiments., 7 février 1729; MC/ET/XXX/245
      convention; Versailles (Yvelines); Lesueur, François; Régnier, Charles; Tanevot (M.); architecte; procureur du roi (Ancien Régime)
    - Marché de vitrerie entre Charles Régnier et Claude Lanclan, pour une maison sise rue des Vieux-Augustins., 7 février 1729; MC/ET/XXX/245
      marché; Vieux-Augustins (rue des); Lanclan, Claude; Régnier, Charles
    - Gosselin (Mathieu) maître brodeur à Paris § Consentement, 8 février 1729; MC/ET/XXX/245
      Gosselin, Mathieu
    - Berge (Jean) marchand potier d'étain sous les Piliers des Potiers § Mariage du fils de .., 13 février 1729; MC/ET/XXX/245
      contrat de mariage; Berge, Jean
    - Berge (Jean Pierre) marchand potier d'étain rue Bourg l'Abbé § Mariage de .., 13 février 1729; MC/ET/XXX/245
      contrat de mariage; Berge, Jean Pierre
    - Vallet (Louis) maître serrurier rue Beauregard § Mariage de la fille de .., 24 février 1729; MC/ET/XXX/245
      contrat de mariage; Vallet, Louis
    - Jamin (Jean Baptiste) marchand lapidaire joaillier Enclos du Temple § Notoriété de décharge, 11 mars 1729; MC/ET/XXX/245
      Jamin, Jean Baptiste
    - Délibérations des intéressés en la Compagnie de La Chine, 20 mars 1729; MC/ET/XXX/245
      Étrangers en France, Français à l'étranger et aux colonies, XVIe-XIXe siècle (env. 1.000 actes), par le personnel du Minutier,1950-2000 (fichier papier entièrement dématérialisé; voir contexte dans le Plan d’orientation général - Notaires de Paris, guides thématiques du Minutier).
      Date de création de la notice: 2002
      délibération; Chine
    - Desprez (Jean Baptiste) maître fondeur rue au Maire § bail à .., 29 avril 1729; MC/ET/XXX/245
      bail; Desprez, Jean Baptiste
    - Transport concernant Claude Lepas-Dubuisson, architecte du roi juré expert., 16 mai 1729; MC/ET/XXX/245
      cession; Lepas-Dubuisson, Claude Nicolas; architecte
    - Gaudret (Jean Baptiste) maître serrurier rue du Cimetière Saint Nicolas § don mutuel, 18 mai 1729; MC/ET/XXX/245
      donation; Gaudret, Jean Baptiste
    - Turpin (Etienne) maître ciseleur rue Guérin Boisseau § testament, 15 juin 1729; MC/ET/XXX/245
      testament; Turpin, Etienne
    - Notre Dame de Bonnes Nouvelles (église) § Inventaire des l'argenterie et des ornements qui sont actuellement dans les sacristie et l'... pièce annexe; Création de pension viagère, 24 juin 1729; MC/ET/XXX/245
      inventaire
  - Minutes. 1729, juillet - 1729, décembre, juillet 1729 - décembre 1729; MC/ET/XXX/246
    - Guyot (François) marchand éventailliste rue Bourg l'Abbé § bail à .., 11 juillet 1728; MC/ET/XXX/246
      bail; Guyot, François
    - Daubigny (François) maître maçon, entrepreneur de bâtiments rue au Maire § Marché et devis (réparations, sur mitoyen etc.), 30 juillet 1729; MC/ET/XXX/246
      devis; marché; Daubigny, François
    - Guillon (Jacques François), maître peintre, rue de la Cossonnerie § Inventaire après décès de .., 2 août 1729; MC/ET/XXX/246
      inventaire; Guillon, Jacques François
    - Leurain (Jean François Claude) maître brodeur rue des Petits Carreaux § Inventaire après décès de la femme de .., 20 août 1729; MC/ET/XXX/246
      inventaire; Leurain, Jean François Claude
    - Aubert (Jean Jacques) maître brodeur rue Saint Denis § Mariage de la fille de .., 24 août 1729; MC/ET/XXX/246
      contrat de mariage; Aubert, Jean Jacques
    - Leurain (Jean François Claude) maître brodeur rue des Petits Carreaux § Mariage de .., 24 août 1729; MC/ET/XXX/246
      contrat de mariage; Leurain, Jean François Claude
    - Desvignes (Nicolas) maître maçon, entrepreneur de bâtiments rue Thévenot § Quittance portant obligation, 30 août 1729; MC/ET/XXX/246
      obligation; quittance; Desvignes, Nicolas
    - Belache (François) maître et marchand tapissier rue Saint André § Vente de terre, 10 septembre 1729; MC/ET/XXX/246
      acte de vente; Belache, François
    - Boudin (Philippe) maître brodeur; rue Guérin Boisseau § quittance, 10 octobre 1729; MC/ET/XXX/246
      quittance; Boudin, Philippe
    - Autin (Nicolas) maître doreur rue Saint Denis § quittance, 10 octobre 1729; MC/ET/XXX/246
      quittance; Autin, Nicolas
    - Cheron (Georges) maître brodeur rue Guisarde § Vente, 14 octobre 1729; MC/ET/XXX/246
      acte de vente; Cheron, Georges
    - Bono (Charles) maître maçon, entrepreneur de bâtiments rue du Bac § quittance, 5 novembre 1729; MC/ET/XXX/246
      quittance; Bono, Charles